---
title: "Analyses des cations"
description: |
  Bienvenue sur la page dédié au stage terrain ! Ici les etudiants publient leurs études.
author:
  - name: Master SEE
    url: https://www.cfa-sciences.fr/fr/master-sciences-de-lunivers-environnement-ecologie-parcours-see
    affiliation: Sorbonne Université
    affiliation_url: https://sciences.sorbonne-universite.fr/
date: 08-17-2021
output:
  distill::distill_article:
    self_contained: false
---

## Stage terrain

Le **Stage terrain** 2021 du Master SEE s'est déroulé dans les Pyrénnées. C'etait l'occasion pour les étudiants de comprendre les aspects pratique de la formation.

La deuxième semaine du stage est dédiée aux analyses en laboratoire. La *spectrophotométrie et l'ICP OES* sont les deux techniques utilisées pour doser les élements Cations et Anions présents dans les eaux.



## Le set de données

Les données ont été réunis et sont résumés dans le tableau suivant :

```{r resumé, echo=FALSE, warning = FALSE, message = FALSE}

  
    library(readr)
Cations <- read_delim("~/Master SEE/Travail/M1/Poster/Cations.csv", 
    ";", escape_double = FALSE, trim_ws = TRUE)

 Cations<- na.omit(Cations)
  summary(Cations)

```

## Les graphiques 

Voici les graphiques tracés à l'issue de notre stage !

```{r Cations, echo=FALSE, warning = FALSE, message = FALSE}


       library(scales)
       library(ggplot2)
       B= ggplot(Cations, aes( SymUniteMesure,RsAna , fill = LbLongParametre)) +
         geom_boxplot (outlier.colour="black", outlier.shape=26, outlier.size=20, notch=FALSE)+   
         geom_jitter(shape=16, position=position_jitter(0.05)) + 
               
            
               
               scale_y_continuous(trans = log10_trans(),
                                  breaks = trans_breaks("log10", function(x) 10^x),
                                  labels = trans_format("log10", math_format(10^.x)))+
               annotation_logticks(sides="lr") +
               
        
               
         
         labs(title="Boxplot des cations majeurs Pyrénées 2019-2020",x="", y = "Concentration")+
         
         
         theme(
           plot.title = element_text(color="black", size=15, face="bold.italic"),
           axis.title.x = element_text(color="black", size=10, face="bold"),
           axis.title.y = element_text(color="black", size=10, face="bold"))+
         
         theme(axis.text.x= element_text(size=10))+
         theme(axis.text.y= element_text(size=10))+
         
         theme(legend.title = element_text(size=10))+
         theme(legend.text = element_text(size=10))
       
       
       B 
       
       
```

## Conclusion
Nous pouvons observer des taux de sodium assez elevés ce qui s'explique par les roches riches en **alites** de la région. Ceux-ci est due à l'histoire géologique des Pyrénées. Il y a plusieurs millions d'années (aire Tertiaire), cette région était imergée. C'est grace à la surection des Pyrénées que les terres ont émergés.
